【裁判字號】    89,易,3155
【裁判日期】    890822
【裁判案由】    毒品危害防制條例
【裁判全文】
臺灣高雄地方法院刑事判決                        八十九年度易字第三一五五號
    公  訴  人  臺灣高雄地方法院檢察署檢察官
    被      告  甲○○
右列被告因違反毒品危害防制條例案件，經檢察官聲請簡易判決處刑（八十九年度毒
偵字第一五一一號），本院鳳山簡易庭認不宜以簡易判決處刑，簽核移送適用通常程
序審理（八十九年度鳳簡字第四八八號），本院判決如左：
    主  文
甲○○連續施用第二級毒品，累犯，處有期徒刑陸月。如易科罰金，以佰元折算壹
日。
    事  實
一、甲○○前於民國八十七年間曾因違反麻醉藥品管理條例案件（施用毒品案），經
    本院判處有期徒刑二月，業於八十七年八月十日執行完畢。於毒品危害防制條例
    施行後之八十七年間，復因施用毒品案件，經臺灣高雄地方法院檢察署檢察官聲
    請本院以八十七年度毒聲字第四五二六號裁定送勒戒處所觀察、勒戒後，認無繼
    續施用毒品之傾向，業經臺灣高雄地方法院檢察署檢察官於八十八年一月二十二
    日以八十八年度偵字第五九號不起訴處分確定在案。詎其明知安非他命業經公告
    列為毒品防害防制條例第二條第二項第二款之第二級毒品，不得非法持有、施用
    ，竟猶不知悔改，仍基於施用第二級毒品安非他命之概括犯意，自八十八年十二
    月初起至同年月十七日止，連續在高雄縣鳳山市○○○路四三弄二十三號住處或
    高雄縣五甲路某寺廟廁所內等處，第二級毒品安非他命則置放在玻璃吸食器內，
    下用火燒烤加熱後再吸食其霧化氣體之方式，施用第二級毒品安非他命多次。為
    警於八十八年十二月十七日十五時三十分許，在上開住處查獲，經採尿後逕予釋
    放候傳，詎其仍承繼上開犯意，復連續非法施用第二級毒品安非他命多次，且經
    臺灣高雄地方法院檢察署檢察官聲請本院以八十九年度毒聲字第一五九二號裁定
    送勒戒處所觀察、勒戒後，甲○○未遵期到案執行，經檢察官派警於八十九年五
    月三十日十七時三十分許拘提到案執行，當日移送勒戒所觀察、勒戒入所時所採
    集之尿液，仍檢出第二級毒品安非他命陽性反應，因認有繼續施用毒品傾向，再
    經臺灣高雄地方法院檢察署檢察官聲請本院以八十九年毒聲字第五二七三號裁定
    令入戒治處所施以強制戒治。
二、案經高雄市政府警察局鹽埕分局移送臺灣高雄地方法院檢察署檢察官偵查起訴。
    理  由
一、右揭事實，業據被告甲○○於本院審理時坦承不諱（見本院八十九年八月八日審
    判筆錄），且被告先後於八十八年十二月十七日為警查獲、八十九年五月三十日
    拘提移送勒戒所執行觀察、勒戒入所時所採集之尿液，經送驗結果，均檢出甲基
    安非他命陽性反應，有高雄市立凱旋醫院八十九年一月二十一日高市凱醫檢字第
    ００四四０號煙毒尿液檢驗成績書暨台灣高雄看守所附設勒戒處所受勒戒人尿液
    檢驗報告表各一份附卷可稽，被告上開自白應與事實相符，堪以採信，其自八十
    八年十二月初起至八十九年五月三十日為警拘提前止，連續非法施用第二級毒品
    犯行，洵堪認定。又被告前於八十七年間，因施用毒品案件，經臺灣高雄地方法
    院檢察署檢察官聲請本院以八十七年度毒聲字第四五二六號裁定送勒戒處所觀察
    、勒戒後，認無繼續施用毒品之傾向，業經臺灣高雄地方法院檢察署檢察官於八
    十八年一月二十二日以八十八年度偵字第五九號不起訴處分確定在案等事實，有
    上開不起訴處分書、台灣高等法院被告全國前案記錄表、臺灣高雄地方法院檢察
    署刑案資料查註記錄表各一份在卷可稽。其於五年內再犯毒品危害防制條例第十
    條第二項之罪，經本院以八十九年度毒聲字第一五九二號裁定送勒戒處所觀察、
    勒戒，認有繼續施用毒品傾向，再經本院以八十九年毒聲字第五二七三號裁定令
    入戒治處所施以強制戒治，亦有高雄看守所附設勒戒處所八十九年六月九日高所
    坤戒勒字第二五九七號函附證明書一紙及本院被告院內索引卡紀錄表在卷可參。
    被告五年內再犯毒品危害防制條例第十條之施用第二級毒品罪，事證明確，應依
    法予以論罪科刑。
二、按毒品危害防制條例第十條規定，施用第一級、第二級毒品之罪者，檢察官應先
    將被告送勒戒處所觀察、勒戒，經觀察、勒戒後，認無繼續施用毒品傾向者，應
    由檢察官為不起訴處分之裁定。依此為不起訴處分後，五年內再犯第十條施用第
    一級、第二級毒品之罪，經觀察、勒戒後，認有繼續施用毒品之傾向，則不適用
    前開規定，而應依通常訴訟程序予以起訴論罪科刑，此觀諸毒品危害防制條例第
    二十條第一項、第二項前段、第三項前段規定自明。被告既已因施用毒品案件，
    經送勒戒處所觀察、勒戒後，認無繼續施用毒品傾向，而為不起訴處分在案，其
    於五年內再度施用毒品，再經觀察、勒戒後，認有繼續施用毒品之傾向，依法即
    應予以論科，核其所為，係犯毒品危害防制條例第十條第二項之施用第二級毒品
    罪。至被告施用第二級毒品時持有第二級毒品安非他命之低度行為應為施用第二
    級毒品之高度行為所吸收，不另論罪。被告先後多次施用第二級毒品安非他命之
    行為，均時間緊接，且反覆為之，所犯又分別係同一罪名之罪，顯均係基於概括
    犯意為之，均應依連續犯規定論以一罪，並加重其刑。公訴人起訴被告施用毒品
    之期間，雖僅至八十八年十二月十七日為警查獲時止，然經本院審理結果，被告
    於當日釋放候傳後至八十九年五月三十日十七時三十分許經警拘提到案執行觀察
    、勒戒前，期間仍有繼續施用安非他命之犯行，而此部分之犯行與公訴人起訴之
    犯罪事實既具連續犯裁判上一罪關係，應為起訴效力所及，自在本院所得審理之
    範圍，附此敘明。再查，被告前於八十七年間曾因違反麻醉藥品管理條例案件（
    施用毒品案），經本院判處有期徒刑二月，於八十七年八月十日執行完畢之事實
    ，有台灣高雄地方法院檢察署刑案資料查註紀錄表及台灣高等法院被告全國前案
    記錄表各一份在卷可參，其前受有期徒刑執行完畢後，五年內再犯本件有期徒刑
    以上之罪，為累犯，應依刑法第四十七條規定加重其刑，並遞加其刑。爰審酌被
    告於毒品危害防制條例施行前即有施用毒品之不良素行，已如前述，其於毒品危
    害條例施行後復因施用毒品，經檢察官依初次勒戒、觀察結果，以無繼續施用傾
    向為不起訴處分確定後，仍未戒絕毒品，再犯相同之罪，顯見其無悔改之意，有
    失政府制定毒品危害防制條例之立法美意，本不宜寬貸，惟念其施用毒品乃自戕
    一己之身體健康，尚未害及他人，且其犯後已坦承犯行，態度良好等一切情狀，
    量處如主文所示之刑，併諭知易科罰金之折算標準。
據上論斷，應依刑事訴訟法第二百九十九條第一項前段，毒品危害防制條例第十條第
第二項、第二十條第三項，刑法第十一條前段、第五十六條、第四十七條、第四十一
條，罰金罰鍰提高標準條例第二條，判決如主文。
中      華      民      國    八十九    年      八      月    二十二    日
                                台灣高雄地方法院刑事庭
                                      法  官  陳淑卿
右正本證明與原本無異。
如不服本判決，應於判決送達後十日內，向本院提出上訴狀。
                    書記官  陳朝宗
中      華      民      國    八十九    年      八      月    二十四    日
附錄本案論罪科刑法條：
毒品危害防制條例第十條第二項：
  施用第二級毒品者，處三年以下有期徒刑。


司法院資訊處製作；財團法人民間司法改革基金會備份。
